【裁判字號】    97,訴,1770
【裁判日期】    971225
【裁判案由】    搶奪等
【裁判全文】
臺灣基隆地方法院刑事判決              97年度訴字第1770號
公  訴  人  臺灣基隆地方法院檢察署檢察官
被      告  戊○○
上列被告因搶奪案件，經檢察官提起公訴（97年度偵字第4675號
），被告於本院準備程序進行中就被訴事實為有罪之陳述，並聽
取當事人之意見後，經本院合議庭裁定由受命法官獨任進行簡式
審判程序，並判決如下：
    主  文
戊○○竊盜，處有期徒刑肆月；又犯搶奪罪，處有期徒刑柒月；
又犯搶奪罪，處有期徒刑柒月。應執行有期徒刑壹年肆月。
    事  實
一、戊○○曾有搶奪及違反麻醉葯品管理條例等前科（不構成累
    犯）；戊○○因缺錢花用，竟意圖為自己不法之所有，分別
    為以下犯行：（一）民國97年10月10日下午5 時許，在台北
    縣瑞芳鎮○○街31巷9 號前，見甲○○所有停放於該處之車
    牌P6J-028 號重型機車鑰匙未取下，認有機可趁，竟以甲○○遺忘於機車電門上之鑰匙，徒手發動該機車，竊取得手後
    ，騎乘回瑞芳烏勢巷住處，留供己作為代步使用。嗣甲○○
    於當日下午9 時許下班後，欲騎乘機車返家時，發現機車遭
    竊報警，始悉上情；（二）97年10月30日上午10時許，見乙○○○左肩背掛皮包1只，在台北縣瑞芳鎮○○路與民生街
    口上，與攤販聊天，認乙○○○年高力弱有機可乘，乃騎乘
    前述竊得之P6J-028號機車，加速自乙○○○後方駛近，趁
    乙○○○不及防備之際，徒手搶奪乙○○○肩掛之皮包（內
    有現金約新台幣【下同】1300元、小雨傘1支、悠遊卡1張、
    鑰匙4支等物），得手後，疾速往中正路瑞芳國小方向逃逸
    。乙○○○突受由後往前之強力牽引，乃往前跌倒在地受傷
    （未據告訴）。驚魂甫定後，發覺肩掛之皮包不翼而飛，始
    查悉遭到搶奪報警；（三）97年10月30日下午4時許，在台
    北縣瑞芳鎮○○路41號前礦工醫院前旁之水果攤前，見丁○○左手肘處挽掛皮包1只獨行認有機可行，以同前方法，騎
    乘P6J-028號機車，急速自後方駛近丁○○身旁，趁丁○○
    不及防備之際，徒手搶奪丁○○皮包（內有現金約4700元、
    丁○○身分證、勞健保卡、印章、郵局及農會存摺、提款卡
    、金元寶1枚、金戒指3枚等財物），拉扯過程中造成丁○○
    跌倒受傷（未據告訴），戊○○得手後，往民權街瑞芳停車
    場方向逃逸。戊○○搶得前述財物後，取出現金及金飾，將
    現金花用一空，並將皮包、證件等物丟棄。另分別於（一）
    97年10月31日下午9時10分許，持搶得之金戒指乙枚，至基
    隆市○○路30號「金瓜石仔打金店」，以5170元之代價，變
    賣予不知情之該店店員劉金玲；（二）同年11月2日上午10
    時30分許，持金珠戒及金元寶各1枚，至瑞芳鎮○○路○段22
    號「益祥銀樓」，出售給不知情之負責人李光耀，得款3400
    元；（三）同日（11月2日）下午6時45分許，持搶得之金戒
    指1枚，至瑞芳鎮○○路○段55號「老日光銀樓」，典當予不
    知情之銀樓人員嚴錦華，得款3900元。嗣嚴錦華欲向戊○○
    索取證件登記時，戊○○未交付證件即離開銀樓，嚴錦華察
    覺有異，乃於同日晚間7時許報警，並將金戒指（業經發還
    丁○○）交付警方查證。嗣因丁○○與嚴錦華報警，經警調
    閱路口監視錄影畫面，發現戊○○涉嫌重大，於97年11月3
    日通知戊○○到案說明。戊○○坦承前情，同意警方搜索，
    並主動交付變賣金戒指予嚴錦華所剩餘之款項3100元（業經
    嚴錦華具領保管）；經警在戊○○位於瑞芳鎮烏勢巷99號住
    處房間內，搜獲機車鑰匙2支（業經發還甲○○），起出其
    作案時穿著之咖啡色長袖上衣、深藍色牛仔褲各1件，並經
    戊○○帶同前往瑞芳鎮烏勢巷121號查獲P6J-028號機車（業
    經甲○○具領），又至瑞芳鎮○○○路69之3號前草叢內，
    查獲戊○○自乙○○○處搶得而丟棄之皮包1只及鑰匙4支（
    經乙○○○具領），始悉上情。
二、案經甲○○、乙○○○、丁○○訴由台北縣政府警察局瑞芳
    分局報告臺灣基隆地方法院檢察署檢察官偵查起訴。
    理  由
壹、程序事項：
    本件被告戊○○所犯者非為死刑、無期徒刑、最輕本刑為3
    年以上有期徒刑之罪或高等法院管轄第一審案件，其於準備
    程序進行中，先就被訴事實為有罪之陳述，經告知其簡式審
    判程序之旨，並聽取公訴人、被告之意見後，本院依刑事訴
    訟法第273條之1第1項之規定，裁定由受命法官獨任進行簡
    式審判程序，合先敘明。
貳、實體事項：
一、上開事實，業據被告戊○○於警詢、檢察官偵查與本院調查
    及審理時均供承不諱，核與被害人即證人甲○○、乙○○○
    、丁○○於警詢及偵查中證述被搶情節相符合；而被告持搶
    得之金戒指、金元寶變賣之事實，業據證人劉金玲、李光耀
    、嚴錦華於警詢時證述屬實。此外，並有被告騎乘竊得之
    P6J-028號機車行搶畫面，此有路口監視錄影畫面翻拍照片
    12張暨監視畫面光碟1片在卷可參。復有搜索扣押筆錄、扣
    押目錄表、贓物認領保管單4紙、金飾買入登記簿、台北縣
    政府警察局車輛尋獲電腦輸入單及照片可稽，是以被告自白
    核與事實相符，本件事證明確，被告犯行應堪認定。
二、核被告所為，犯罪事實一(一)部分，係犯刑法第320條第1項竊
    盜罪；犯罪事實一(二)(三)部分，均係犯刑法第325條第1項搶奪
    罪。其所犯上開3罪，犯意各別，時間、地點不同，被害人
    不同，行為互殊，為數罪，應分論併罰。
三、爰審酌被告因失業沒有收入始鋌而走險，衡其素行，前有搶
    奪前科，其犯罪動機、犯罪目的，行搶手法及被害人所受財
    物之損失，犯後坦承犯行，配合警方辦案，其犯後態度良好
    ，已有悔意等一切情狀，分別量處如主文所示之刑，併定應
    執行之刑，以示懲儆。扣案之咖啡色長袖上衣、深藍色牛仔
    褲各乙件，雖係被告所有，為被告作案時穿著之服飾，尚難
    認供犯罪所用之物，爰不予宣告沒收，併此敘明。
四、據上論斷，應依刑事訴訟法第299條第1項前段、第273條之1
    第1項、刑法第320條第1項、第325條第1項、第51條第5款，
    判決如主文。
本案經檢察官丙○○到庭執行職務。
中    華    民    國    97    年    12    月    25    日
                  刑事第二庭法  官  陳伯厚
以上正本證明與原本無異。
如不服本判決應於收受送達後10日內向本院提出上訴書狀，並應
敘述具體理由；其未敘述上訴理由者，應於上訴期間屆滿後20日
內向本院補提理由書 (均須按他造當事人之人數附繕本)「切勿
逕送上級法院」。
中    華    民    國    97    年    12    月    26    日
                            書記官  黃士元
附錄論罪法條：
中華民國刑法第320條
（普通竊盜罪、竊佔罪）
意圖為自己或第三人不法之所有，而竊取他人之動產者，為竊盜
罪，處 5 年以下有期徒刑、拘役或 5 百元以下罰金。
意圖為自己或第三人不法之利益，而竊佔他人之不動產者，依前
項之規定處斷。
前二項之未遂犯罰之。
中華民國刑法第325條
（普通搶奪罪）
意圖為自己或第三人不法之所有，而搶奪他人之動產者，處 6 月
以上 5 年以下有期徒刑。
因而致人於死者，處無期徒刑或 7 年以上有期徒刑，致重傷者，
處 3 年以上 10 年以下有期徒刑。
第 1 項之未遂犯罰之。


司法院資訊處製作；財團法人民間司法改革基金會備份。
